【裁判字號】    98,訴,221
【裁判日期】    990112
【裁判案由】    拆屋還地 等
【裁判全文】
臺灣高雄地方法院民事判決               98年度訴字第221號
原      告  林迦物產股份有限公司
法定代理人  甲○○
訴訟代理人  陳景裕律師
            鄭美玲律師
被      告  壬○○
            乙○
            戊○○
            寅○○○
上四人共同
訴訟代理人  任進福律師
被      告  子○○
訴訟代理人  癸○○
被      告  辛○○
            庚○○
            己○○
            丁○○
                      樓
被      告  丙○○
上當事人間拆屋還地等事件，本院於民國98年12月24日言詞辯論
終結，判決如下：
    主  文
被告壬○○應將坐落於高雄市○○區○○段第八五九、八八七地
號土地上如附表一編號1 所示之建物拆除，將所占用之土地交還
原告，並給付原告如附表二編號1 所示之金額。
被告子○○應將坐落於高雄市○○區○○段第八八七地號土地上
如附表一編號2 所示之建物拆除，將所占用之土地交還原告，並
給付原告如附表二編號2 所示之金額。
被告乙○、庚○○、己○○、丁○○、丙○○應將坐落於高雄市
○○區○○段第八八七地號土地上如附表一編號3 所示之建物拆
除，將所占用之土地交還原告，並給付原告如附表二編號3 所示
之金額。
被告寅○○○應將坐落於高雄市○○區○○段第八八七地號土地
上如附表一編號4 所示之建物拆除，將所占用之土地交還原告，
並給付原告如附表二編號4 所示之金額。
被告戊○○應將坐落於高雄市○○區○○段第八八七地號土地上
如附表一編號5 所示之建物拆除，將所占用之土地交還原告，並
給付原告如附表二編號5 所示之金額。
被告辛○○應將坐落於高雄市○○區○○段第八八七地號土地上
如附表一編號6 所示之建物拆除，將所占用之土地交還原告，並
給付原告如附表二編號6 所示之金額。
原告其餘之訴駁回。
訴訟費用由被告壬○○負擔百分之十四、被告子○○負擔百分之
十三、被告乙○、庚○○、己○○、丁○○、丙○○負擔百分之
十七；被告寅○○○負擔百分之十六、被告戊○○負擔百分之十
五、被告辛○○負擔百分之十一，餘由原告負擔。
本判決第一項於原告提出新台幣壹拾萬元為被告壬○○供擔保後
，得假執行。但被告壬○○如提出新台幣拾壹萬壹仟陸佰壹拾
柒元為原告供擔保，得免為假執行。
本判決第二項於原告提出新台幣玖萬玖仟元為被告子○○供擔保
後，得假執行。但被告子○○如提出新台幣貳拾玖萬玖仟伍佰肆
拾伍元為原告供擔保，得免為假執行。
本判決第三項於原告提出新台幣壹萬仟伍佰元為被告乙○、庚○○、己○○、丁○○、丙○○供擔保後，得假執行。但被告乙○、庚○○、己○○、丁○○、丙○○如提出新台幣肆拾壹萬玖
仟零伍拾肆元為原告供擔保，得免為假執行。
本判決第四項於原告提出新台幣壹拾壹萬伍仟元為被告寅○○○
供擔保後，得假執行。但被告寅○○○如提出新台幣拾伍萬伍
仟零柒拾捌元為原告供擔保，得免為假執行。
本判決第五項於原告提出新台幣玖萬玖仟元捌萬伍仟元為被告戊○○供擔保後，得假執行。但被告戊○○如提出新台幣貳拾玖萬
柒仟柒佰肆拾玖元為原告供擔保，得免為假執行。
本判決第六項於原告提出新台幣捌萬貳仟元為被告辛○○供擔保
後，得假執行。但被告辛○○如提出新台幣貳拾伍萬貳仟貳佰玖
拾元為原告供擔保，得免為假執行。
原告其餘假執行之聲請駁回。
    事實及理由
壹、程序事項：
一、本件被告子○○、辛○○、庚○○、己○○、丁○○、丙○○經合法通知，未於言詞辯論期日到場，核無民事訴訟法第
    386 條所列各款情形，爰依原告之聲請，由其一造辯論而為
    判決。
二、按訴狀送達後，原告不得將原訴變更或追加他訴。但被告同
    意或不甚礙被告之防禦及訴訟之終結者，不在此限，民事訴
    訟法第255 條第1 項第1 、7 款定有明文。本件原告原起訴
    請求被告壬○○、子○○、辛○○、吳盧罔卻、丑○○將其
    等所占用坐落高雄市○○區○○段第859 、887 地號土地（
    下稱系爭土地），其上所興建如附圖編號A 、B 、C 、D2、
    E2、F3所示之房屋及地上物拆除，將所占用之土地返還原告
    ，並返還相當於租金之不當得利。嗣因查知吳盧罔卻於94年
    1 月20日死亡，經本院現場勘驗，得悉系爭土地如附圖編號
    C 所示之房屋係由吳盧罔卻之繼承人乙○、庚○○、己○○
    、丁○○、丙○○共同繼承；如附圖編號D2所示之房屋係由
    寅○○○居住使用；如附圖編號E2所示之房屋係由戊○○居
    住使用（見本院卷第54-55 頁），而撤回對被告吳盧罔卻及
    丑○○之訴，並追加乙○、庚○○、己○○、丁○○、丙○○、寅○○○、戊○○為被告，訴請其等拆屋還地，並返還
    相當於租金之不當得利（見本院卷第91頁），其中被告寅○○○、乙○、戊○○均同意原告之追加，且該追加之訴僅屬
    附圖所示各房屋處分權人之變動，尚不甚礙被告之防禦及訴
    訟之終結，揆諸前揭規定，原告追加之訴為合法，應予准許
    。
貳、實體部分：
一、原告主張：系爭土地為原告所有，詎被告並無合法權源，而
    在系爭土地內興建地上物占有使用，致原告受有無法使用收
    益之損害。原告除得請求被告將該地上物拆除並返還土地外
    ，並得請求被告返還自起訴前5 年起至拆屋還地時止，以申
    報地價年息10％計算相當於租金之利益。爰依所有物返還請
    求權及不當得利之法律關係，提起本訴，並聲明：(一)被告應
    將占用系爭土地上如附圖編號A 、B 、C 、D2、E2、F3所示
    之地上物拆除，將該部分土地返還與原告，並各給付原告如
    附表一請求金額欄所示之金額；(二)願供擔保，請准予宣告假
    執行。
二、被告之答辯如下，除被告辛○○外均聲明：駁回原告之訴，
    如受不利判決，願供擔保請准宣告免為假執行。
  (一)被告壬○○、乙○、丁○○、丙○○、寅○○○、戊○○：
    伊等在系爭土地上居住使用已達數10年，並不同意拆除，且
    於80年左右伊等占用之房屋都有改建，但是原告並無反對之
    意思，故已默示同意伊等繼續使用如附圖編號A 、C 、D2、
    E2所示之建物，兩造應成立不定期使用借貸關係，若本院仍
    認伊等並無合法占有權源，伊等願承購或承租，另原告請求
    以系爭土地申報地價年息百分之10按月計算相當於租金之不
    當得利，尚屬過高，應以百分之1 計算為合理。
  (二)被告子○○未於言詞辯論期日到場，依其先前陳述，則稱：
    附圖編號B 所示之建物係95年7 月24日向李國慶購買，該建
    物既已經使用多年，難謂無合法權源，且縱有無權占有之情
    ，其所受利益應自住進房屋之後始能起算，又該房屋甚為老
    舊，應按申報地價年息百分之3 計算為適當。
  (三)被告辛○○未於言詞辯論期日到場，亦未提出書狀作何聲明
    或陳述，僅於本院現場勘驗時陳述附圖F3所示之房屋係由其
    自己及子女共同居住使用等語。
三、兩造不爭執事項：
  (一)坐落高雄市○○區○○段859 、887 地號土地，為原告所有
    ，有土地登記謄本及地籍圖謄本在卷可稽（見本院卷第13-1
    5 頁）。
  (二)被告在系爭土地上興建有地上物占有使用，各地上建物均係
    為辦理保存登記之建物，其詳細占用情形如附表一及附圖所
    示，業經本院會同地政機關派員勘驗現場查明屬實，有勘驗
    筆錄、現場照片及高雄市政府鹽埕地政事務所土地複丈成果
    圖在卷可憑（見本院卷第53-70 、84頁）。
  (三)系爭土地之申報地價自89年7 月起至今均起為每平方公尺新
    台幣（下同）3,840 元，有地價第一類謄本附卷可證（見本
    院卷第16-17頁）。
四、本件爭點：
  (一)被告占用系爭土地是否具有合法之權源？
  (二)若被告應返還相當租金之利益時，其金額以若干為適當？
五、本院之判斷：
  (一)被告占用系爭土地是否具有合法之權源？
    1.本件被告在系爭土地上興建有地上物占有使用，各地上建
      物均係未辦理保存登記之建物，其詳細占用情形如附表一
      及附圖所示，為兩造所不爭執，並經本院會同地政機關派
      員勘驗現場查明屬實，有勘驗筆錄、現場照片及高雄市政
      府鹽埕地政事務所土地複丈成果圖在卷可憑（見本院卷第
      53 -7 0 、84頁）。而原告訴請被告拆屋還地，該房屋之
      拆除為一種事實上處分之行為，則本件首應釐清，各被告
      就附表所示建物是否具有事實上之處分權。
      (1)按違章建築之讓與，雖因不能為移轉登記而不能為不動
        產所有權之讓與，但受讓人與讓與人間如無相反之約定
        ，應認為讓與人已將該違章建築之事實上處分權讓與受
        讓人（最高法院67年度第2 次民事庭庭長會議決定(一)參
        照）。
      (2)本件被告壬○○自陳在70年間向第3 人購買附圖編號A
        所示之建物，居住迄今，約在85年間有重新改建等語，
        並有戶籍謄本、戶籍登記簿、買賣契約書、印鑑證明書
        在卷可稽（見本院卷第163-165 頁），原告亦不爭執該
        買賣契約書之真正。依上開戶籍登記簿所示，雙方買賣
        之標的即門牌號碼高雄市旗津區復興巷201 之31號，於
        70年12月1 日改編為高雄市旗津區○○○路591 巷11號
        ，即被告壬○○目前居住之戶籍地址，足見壬○○既確
        實受讓附圖編號A 所示之建物，依上開說明，自可取得
        該建物事實上之處分權，其雖表示85年間另有改建，但
        未明係全部拆除或部分整修，惟其既於購屋後持續居住
        迄今，並有壬○○之配偶夏進興繳納之房屋稅單在卷可
        憑（見本院卷第76頁），是仍無礙其為對該建物有事實
        上處分權人之認定。
      (3)被告子○○陳稱附圖編號B 所示之建物係於95年7 月24
        日向李國慶購買，並居住迄今，業據提出原告不爭執其
        真正之不動產讓渡契約書為證（見本院卷第42頁），且
        堪認對該建物亦具有事實上之處分權。
      (4)附圖編號C 所示之建物為吳盧罔卻於62年11月1 日向訴
        外人李國理購買，嗣吳盧罔卻於94年1 月20日死亡，由
        其繼承人即被告乙○、庚○○、己○○、丁○○、丙○○居住使用迄今，此有買賣契約書、戶籍謄本、房屋稅
        單及繼承系統表在卷可證（見本院卷第166 、33、105
        頁），足認被告乙○、庚○○、己○○、丁○○、丙○○就附圖編號C 所示建物均有事實上處分權。
      (5)附圖編號D2所示之建物原係李國理所有，於55年11月29
        日出售予訴外人陳江連，陳江連於72年4 月29日再出售
        與訴外人陳張金蘭，被告寅○○○於84年12月11日再向
        訴外人陳吳抱、陳長要、陳美玲、陳美鳳、陳美枝、陳
        美華購買，此有賣渡證、本院84年度公字第809974號公
        證書、建築改良物買賣所有權移轉契約書附卷足稽（見
        本院卷第167-169 頁），並有房屋稅籍資料可憑（見本
        院卷第79頁），亦堪認被告寅○○○就附圖編號D2所示
        之建物具有事實上處分權。
      (6)被告戊○○自陳附圖編號E2所示建物原係訴外人丑○○
        所有，其受讓後與配偶、子女居住使用，當時原有房屋
        門牌號碼為高雄市旗津區復興里、復興巷183-28號及18
        3-29號兩間，但因80年間拆除重建為1 間，所以門牌號
        碼僅留下183-28號等語（見本院卷第54-56 、162 頁）
        。觀之該建物稅籍資料所載，該183-29號之稅單送單地
        址記載為183-28號，再參諸本院勘驗現場拍攝之照片顯
        示該房屋之門牌號碼僅有183-28號，且為一整體之建築
        （卷第57-58 頁），則被告戊○○陳稱80年間其有拆除
        重建，堪信為真。準此，被告戊○○為該建物之起造人
        ，對該建物有事實上之處分權，即堪認定。
      (7)被告辛○○於言詞辯論期日未到庭，亦未提出書狀作何
        陳述，惟附圖編號F3所示之建物係由辛○○與其子女共
        同居住，依戶口名簿記載，辛○○為戶長，此有本院勘
        驗筆錄在卷可憑（見本院卷第54頁背面），又依卷附該
        建物房屋稅籍資料所示（見本院卷第34頁），被告辛○○為納稅義務人，是被告辛○○為附圖編號F3所示建物
        之事實上處分權人，亦堪認定。
    2.按主張法律關係存在之當事人，僅須就該法律關係發生所
      須具備之特別要件，負舉證之責任，至於他造主張有利於
      己之事實，應由他造舉證證明（最高法院48年台上字第88
      7 號判例參照）。本件被告壬○○、乙○、丁○○、丙○○、寅○○○、戊○○不爭執系爭土地為原告所有，惟抗
      辯伊等在系爭土地上居住使用已達數10年，並不同意拆除
      ，且於80年左右伊等占用之房屋都有改建，但是原告並無
      反對之意思，故已默示同意伊等繼續使用附圖編號A 、C
      、D2、E2所示之建物，雙方有使用借貸之關係等語，自應
      就所憑依據，負舉證之責。
    3.按所謂默示之意思表示，係指依表意人之舉動或其他情事
      ，足以間接推知其效果意思者而言，若單純之沈默，除有
      特別情事，依社會觀念可認為一定意思表示者外，不得謂
      為默示之意思表示（最高法院29年上字第762 號判例參照
      ）。本件上開被告等人固有長期在系爭土地居住使用之事
      實，有如上述，惟不能執為占用系爭土地之合法依據。雖
      其等抗辯80年間有將占用系爭土地之建物改建，未見原告
      有反對之意思表示，然縱有此情，亦僅屬單純之沈默，並
      非原告有何舉動或其他情事，足以間接推知其效果意思表
      示。且依一般社會觀念，占用他人土地建屋，該土地所有
      權人未出面表示反對，亦不至於認該土地所有權人已默示
      同意占有人使用其土地，是上開被告抗辯原告已默示同意
      伊等繼續使用附圖編號A 、C 、D2、E2所示之建物，雙方
      有不定期使用借貸關係云云，不足採取，其等均無合法權
      源而占用系爭土地，堪以認定。
    4.又被告子○○抗辯95年7 月24日向李國慶購買附圖編號B
      所示之建物後居住使用迄今，故有合法使用權源云云，核
      屬單純占用之事實，自不得據為合法占用之依據，所辯顯
      非可採，其無權占用如附圖編號B 所示之系爭土地，洵堪
      認定。另被告辛○○未到庭陳述或提出書狀作何抗辯，惟
      其於本院勘驗時在場表示確有占用附圖編號F3所示建物之
      事實，有如上述，則其並無合法占有系爭土地之權源，亦
      堪認定。
    5.按所有人對於無權占有或侵奪其所有物者，得請求返還之
      。對於妨害其所有權者，得請求除去之。有妨害其所有權
      之虞者，得請求防止之。民法第767 條定有明文。被告無
      權占有系爭土地並在附表一及附圖所示系爭土地上之建物
      有居住使用一節，業經本院審認如上，是原告依民法第
      767 條規定，請求被告拆除所占用土地上之地上物，並返
      還所占用之土地，為有理由，應予准許。
  (二)被告如應返還相當租金之不當得利，其金額以若干為適當？
    1.按無法律上之原因而受利益，致他人受損害者，應返還其
      利益，民法第179 條定有明文。無權占有他人土地，可能
      獲得相當於租金之利益為社會通常之觀念（最高法院61年
      台上字第1695號判例參照）。又依土地法第97條第1 項之
      規定，城市地方之租金，以不超過土地及其建築物申報總
      價額年息10％為限，而土地法第97條第1 項規定之土地及
      建築物之總價額，土地價額依法定地價，建築物價額依該
      管市縣地政機關估定之價額，同法施行法第25條亦有明文
      ，又土地法第148 條規定土地所有權人依土地法所申報之
      地價為法定地價。再所謂年息10％為限，乃指基地租金之
      最高限額而言，並非必須照申報地價年息10％計算之，尚
      須斟酌基地之位置、工商繁榮程度、使用人利用基地之經
      濟價值、所受利益、彼等關係及社會感情等情事，以為決
      定。本件被告占有系爭土地並無正當權源，有如上述，依
      上揭說明，被告占用系爭土地獲有相當於租金之不當得利
      ，並致原告受有損害，原告據此請求被告給付相當於租金
      之不當得利，為有理由。
    2.經查，系爭土地之申報地價為每平方公尺3,840 元，為兩
      造所不爭執，並有系爭土地地價第一類謄本附卷可憑（見
      本院卷第16-17 頁）。茲審酌被告使用附表編號1 至6 所
      示建物雖地處高雄市旗津區○○○路519 巷或復興巷內，
      惟附近有海岸公園、旗津國小及國立高雄海洋科技大學旗
      津校區○○○○路上有商店林立，生活機能良好等情，業
      經本院於97年10月13日到場勘驗，並有現場照片、週邊設
      施俯瞰圖在卷可憑（見本院卷第54-72 頁），且該房屋均
      供自住之用，足認被告所占用之系爭土地雖非緊臨中洲三
      路，亦非處中心商業區○○○○巷道直達中洲三路，附近
      生活機能便利，商業活絡，故認被告所受相當於租金之不
      當得利以申報地價年息5 ％計算為適當，原告主張應以申
      報地價年息10％計算，被告抗辯應以1 ％或3 ％計算，均
      非可採。至該不當得利計算期間，被告（被告子○○、辛○○除外）自承分別占用如附表編號1 至6 所示之系爭土
      地有十餘年或數十年以上，被告辛○○就此部分未到庭爭
      執或提出書狀為何陳述，故認原告請求被告（被告子○○
      除外）占用附圖編號A 、C 、D2、E2、F3所示之系爭土地
      ，自92年8 月起至97年7 月止之不當得利，暨自97年8 月
      1 日起至返還土地之日止，按月給付不當得利之損害金，
      係屬有據。至被告子○○部分，其係於95年7 月24日始購
      入附表編號2 所示之房屋，有如上述，故應自95年7 月25
      日起始為該房屋之占有人，故其所受相當租金之不當得利
      ，應自該日起算。茲將計算總額分述如下：
      (1)被告壬○○占用如附圖編號A 所示土地，面積61.46 平
        方公尺，其每月所獲相當於租金之不當得利金額為983
        元（3840×61.46 ×5 ％÷12=983，元以下四捨五入，
        下同），則其自92年8 月起迄97年7 月止所獲相當於租
        金之不當得利金額為5 萬8,900 元（983 ×12×5=5890
        0 ）。
      (2)被告子○○占用如附圖編號B 所示土地，面積66.57 平
        方公尺，其每月所獲相當於租金之不當得利金額為
        1,065 元（3840×66.57 ×5 ％÷12=1065 ），每日所
        獲得相當於租金之不當得利為36元（1065÷30＝36），
        是其自95年7 月25日起迄97年7 月止所獲相當於租金之
        不當得利金額為2 萬5,812 元（1065×24月＋36×7 日
        ＝25812 ）。
      (3)被告乙○、庚○○、己○○、丁○○、丙○○占用如附
        圖編號C 所示土地，面積為82.62 平方公尺，其每月所
        獲相當於租金之不當得利金額為1,322元（3840×82.62
        ×5 ％÷12= 1322），則其自92年8 月起迄97年7 月止
        所獲相當於租金之不當得利金額為7 萬9,320 元（1322
        ×12×5=79320 ）。
      (4)被告寅○○○占用如附圖編號D2所示土地，面積70.01
        平方公尺，其每月所獲相當於租金之不當得利金額為
        1,120 元（3840×70.01 ×5 ％÷12=1120 ），則其自
        92年8 月起迄97年7 月止所獲相當於租金之不當得利金
        額為6 萬7,200 元（1120×12×5=67200 ）。
      (5)被告戊○○占用如附圖編號E2所示土地，面積58.71 平
        方公尺，其每月所獲相當於租金之不當得利金額為939
        元（3840×58.71 ×5 ％÷12=939），則其自
        92年8 月起迄97年7 月止所獲相當於租金之不當得利金
        額為5萬6,340元（939×12×5=56340 ）。
      (6)被告辛○○占用如附圖編號F3所示土地，面積49.74 平
        方公尺，其每月所獲相當於租金之不當得利金額為796
        元（3840×49.74 ×5 ％÷12=796），其自92年8 月起
        迄97年7 月止所獲相當於租金之不當得利金額為4 萬
        7,760 元（796 ×12×5=47760 ）。
    3.綜上，原告依民法第767 條之規定，請求各被告將附圖編
      號A 、B 、C 、D2、E2、F3所示占用系爭土地之建物拆除
      ，將該占用之土地交還原告，另各被告應給付如附表二所
      示之金額，為有理由，應予准許，至超逾此部分之請求，
      則屬無據，應予駁回。
六、綜上所述，原告依據民法第767 條之規定，請求被告應將系
    爭土地即如附圖所示A 、B 、C 、D2、E2、F3部分土地之地
    上建物拆除（占用土地面積及其上建物門牌號碼均如附表二
    所示），將系爭土地返還原告。並依民法第179 條之規定，
    請求被告應給付如附表二所示之金額，為有理由，應予准許
    ，至逾此部分之請求，即屬無據，應予駁回。
七、兩造均陳明願供擔保，請准宣告假執行或免為假執行，核無
    不合，爰各酌定相當擔保金額准許之。至於原告其餘之訴遭
    駁回部分，其假執行之聲請因失所附麗，應併予駁回。
八、據上論結，原告之訴為一部有理由、一部無理由，依民事訴
    訟法第79條、第85條第1 項、第390 條第2 項、第392 條第
    2 項，判決如主文。
中    華    民    國    99    年    1     月    12    日
                  民事第三庭  審判長法  官  朱玲瑤
                                    法  官  洪能超
                                    法  官  李嘉益
以上正本證明與原本無異。
如對本判決上訴，須於判決送達後20日內向本院提出上訴狀，同
時表明上訴理由（原判決所違背之法令及其具體內容或依訴訟資
料可認為原判決有違背法令之具體事實）；如已於本判決宣示後
送達前提起上訴者，應於判決送達後10日內補具上訴理由（均須
按他造當事人之人數附繕本）。
中    華    民    國    99    年    1     月    13    日
                                    書記官  陳瓊芳
┌────────────────────────────────────────────────┐
│附表一：                                                                                        │
├──┬────┬────────┬─────────┬─────────────────────┤
│編號│被告姓名│建物門牌號碼    │占用部分及面積    │請求金額（新台幣）                        │
├──┼────┼────────┼─────────┼─────────────────────┤
│1   │壬○○  │高雄市旗津區中洲│附圖A 所示部分面積│11萬8,003 元及自起訴狀繕本送達之翌日起至清│
│    │        │三路591巷11號   │61.46 平方公尺    │償日止，按年息5%計算之利息，暨自97年8 月1 │
│    │        │                │                  │日起至返還土地之日止，按月給付1,967 元。  │
├──┼────┼────────┼─────────┼─────────────────────┤
│2   │子○○  │高雄市旗津區中洲│附圖B 所示部分面積│12萬7,814 元及自起訴狀繕本送達之翌日起至清│
│    │        │三路591巷11-1號 │66.57 平方公尺    │償日止，按年息5%計算之利息，暨自97年8 月1 │
│    │        │                │                  │日起至返還土地之日止，按月給付2,130 元。  │
├──┼────┼────────┼─────────┼─────────────────────┤
│3   │乙○    │高雄市旗津區中洲│附圖C 所示部分面積│15萬8,630 元及自起訴狀繕本送達之翌日起至清│
│    │庚○○  │三路591巷13號   │82.62 平方公尺    │償日止，按年息5%計算之利息，暨自97年8 月1 │
│    │己○○  │                │                  │日起至返還土地之日止，按月給付2,644 元。  │
│    │丁○○  │                │                  │                                          │
│    │丙○○  │                │                  │                                          │
├──┼────┼────────┼─────────┼─────────────────────┤
│4   │寅○○○│高雄市旗津區中洲│附圖D2所示部分面積│13萬4,419 元及自起訴狀繕本送達之翌日起至清│
│    │        │三路591巷17號   │70.01 平方公尺    │償日止，按年息5%計算之利息，暨自97年8 月1 │
│    │        │                │                  │日起至返還土地之日止，按月給付2,240 元。  │
├──┼────┼────────┼─────────┼─────────────────────┤
│5   │戊○○  │高雄市旗津區復興│附圖E2所示部分面積│9 萬5,501 元及自起訴狀繕本送達之翌日起至清│
│    │        │巷183-28號      │58.71平方公尺     │償日止，按年息5%計算之利息，暨自97年8 月1 │
│    │        │                │                  │日起至返還土地之日止，按月給付1,592 元。  │
├──┼────┼────────┼─────────┼─────────────────────┤
│6   │辛○○  │高雄市旗津區復興│附圖F3所示部分面積│11萬2,723 元及自起訴狀繕本送達之翌日起至清│
│    │        │巷183-28號      │49.74 平方公尺    │償日止，按年息5%計算之利息，暨自97年8 月1 │
│    │        │                │                  │日至返還土地之日止，按月給付1,879 元。    │
└──┴────┴────────┴─────────┴─────────────────────┘
┌────────────────────────────────────────────────┐
│附表二：                                                                                        │
├──┬────┬────────┬─────────┬─────────────────────┤
│編號│被告姓名│建物門牌號碼    │占用部分及面積    │給付金額（新台幣）                        │
├──┼────┼────────┼─────────┼─────────────────────┤
│1   │壬○○  │高雄市旗津區中洲│附圖A 所示部分面積│5 萬8,900 元及自97年9 月2 日起至清償日止，│
│    │        │三路591巷11號   │61.46 平方公尺    │按年息5%計算之利息，暨自97年8 月1 日起至返│
│    │        │                │                  │還土地之日止，按月給付983 元。            │
├──┼────┼────────┼─────────┼─────────────────────┤
│2   │子○○  │高雄市旗津區中洲│附圖B 所示部分面積│2 萬5,812 元及自97年9 月12日起至清償日止，│
│    │        │三路591巷11-1號 │66.57 平方公尺    │按年息5%計算之利息，暨自97年8 月1 日起至返│
│    │        │                │                  │還土地之日止，按月給付1,065 元。          │
├──┼────┼────────┼─────────┼─────────────────────┤
│3   │乙○    │高雄市旗津區中洲│附圖C 所示部分面積│7 萬9,320 元及自98年3 月11日起至清償日止，│
│    │庚○○  │三路591巷13號   │82.62 平方公尺    │按年息5%計算之利息，暨自97年8 月1 日起至返│
│    │己○○  │                │                  │還土地之日止，按月給付1,322 元。          │
│    │丁○○  │                │                  │                                          │
│    │丙○○  │                │                  │                                          │
├──┼────┼────────┼─────────┼─────────────────────┤
│4   │寅○○○│高雄市旗津區中洲│附圖D2所示部分面積│6 萬7,200 元及自98年3 月10日起至清償日止，│
│    │        │三路591巷17號   │70.01 平方公尺    │按年息5%計算之利息，暨自97年8 月1 日起至返│
│    │        │                │                  │還土地之日止，按月給付1,120 元。          │
├──┼────┼────────┼─────────┼─────────────────────┤
│5   │戊○○  │高雄市旗津區復興│附圖E2所示部分面積│5 萬6,340 元及自98年3 月10日起至清償日止，│
│    │        │巷183-28號      │58.71平方公尺     │按年息5%計算之利息，暨自97年8 月1 日起至返│
│    │        │                │                  │還土地之日止，按月給付939 元。            │
├──┼────┼────────┼─────────┼─────────────────────┤
│6   │辛○○  │高雄市旗津區復興│附圖F3所示部分面積│4 萬7,760 元及自97年9 月2 日起至清償日止，│
│    │        │巷183-28號      │49.74 平方公尺    │按年息5%計算之利息，暨自97年8 月1 日至返還│
│    │        │                │                  │土地之日止，按月給付796 元。              │
└──┴────┴────────┴─────────┴─────────────────────┘

司法院資訊處製作；財團法人民間司法改革基金會備份。
